【裁判字號】    99,台上,5268
【裁判日期】    990819
【裁判案由】    違反毒品危害防制條例等罪
【裁判全文】
最高法院刑事判決            九十九年度台上字第五二六八號
上  訴  人  甲○○
上列上訴人因違反毒品危害防制條例等罪案件，不服台灣高等法
院中華民國九十九年五月三十一日第二審判決（九十八年度上訴
字第四九五一號，起訴案號：台灣桃園地方法院檢察署九十七年
度偵字第二三九三０號），提起上訴，本院判決如下：
    主  文
上訴駁回。
    理  由
按刑事訴訟法第三百七十七條規定：上訴於第三審法院，非以判
決違背法令為理由，不得為之；是提起第三審上訴，應以原判決
違背法令為理由，係屬法定要件。如果上訴理由書狀並未依據卷
內訴訟資料具體指摘原判決不適用何種法則或如何適用不當，或
所指摘原判決違法情事，顯與法律規定得為第三審上訴理由之違
法情形不相適合時，均應認其上訴為違背法律上之程式，予以駁
回。原判決綜合上訴人甲○○之供述、證人張恒源、翁紹騰、馮
輝棋、黃勛豪分別於偵查、第一審審理中之證述等證據資料，本
於事實審法院之推理作用，認定上訴人有其事實欄所載犯行，因
而撤銷第一審關於其附表（下稱附表）編號部分之科刑判決，
改判論上訴人以販賣第三級毒品罪，處有期徒刑伍年肆月；另維
持第一審論上訴人以販賣第三級毒品貳罪，所處之刑、沒收之物
各如附表編號、所示之判決，駁回上訴人在第二審關於該二
部分之上訴，並就撤銷改判部分與駁回上訴部分所處之刑，定應
執行之刑有期徒刑捌年，並為相關從刑宣告（其餘被訴販賣第三
級毒品罪嫌部分，業經第一審諭知無罪確定）。已詳敘其所憑證
據及取捨證據認定之理由；對於上訴人所為之辯解，如何不可採
，亦在理由內逐一指駁，俱有卷存證據資料可資覆按。上訴人上
訴意旨略稱：（一）、原判決附表編號2 所示上訴人於民國九十
六年十二月十日二十一時許，在桃園縣楊梅鎮○○路某統一便利
超商前，另附表編號3 所示於九十六年十月下旬某日，在桃園縣
楊梅鎮○○路六十七號一樓頂好超市前，分別販賣第三級毒品愷
他命部分，張恒源與馮輝棋、黃勛豪之證述互有矛盾，且渠等自
身之證述前後亦異，不足為上訴人犯罪之證據。（二）、原判決
量刑過重，有違罪刑相當原則，亦屬可議云云。惟查：採證認事
，係事實審法院之職權，其對證據證明力所為之判斷，如未違背
經驗法則與論理法則，復已敘述其憑以判斷之心證理由者，即不
能任意指為違法，據為提起第三審上訴之合法理由。又供述證據
前後，雖稍有參差或互相矛盾，事實審法院非不可本於經驗法則
斟酌其他證據作合理之比較定其取捨，從而供述證據之一部認為
真實者予以採取，亦非證據法則所不許。關於原判決附表編號 2
販賣第三級毒品部分，張恒源於警詢、偵查中均僅表示係在九十
六年十月底到十一月初凌晨一、二點，在桃園縣楊梅鎮○○路五
十四號統一超商前向上訴人購買毒品，與其在第一審審理中所述
於九十六年十二月間某日二十一時，在楊梅鎮○○路某統一超商
前購買毒品不符，而馮輝棋於偵查中稱其記得上訴人與張恒源交
易毒品日為九十六年十二月十日，因其當日剛領錢，惟於第一審
則改稱只記得約是五日領薪水，他們是在其領薪水後之十日前後
交易，前後供述亦有齟齬。另附表編號3 販賣第三級毒品部分，
張恒源於警詢所述該次購買毒品時間為九十六年九月至十月間，
時間都是晚上十點多，交易共三次（另案在頂好超商交易二次，
連同本件一次，共三次），每次買十公克，價金新台幣（下同）
四千元，於偵查中則改稱於該頂好超市共購買二次，前後證述兩
歧；而黃勛豪於偵查中證稱於九十六年十底某日傍晚，在頂好超
市前，其在張恒源車上見到上訴人上車販賣毒品，於第一審則稱
當時係傍晚，係張恒源搖下車窗，與上訴人在窗戶交易，前後證
述亦有不合。惟原判決已說明其就卷內所有證據本於調查所得心
證，分別定其取捨而為事實判斷之理由，核無違背證據法則或有
證據上理由矛盾之情形。上訴意旨(一)任意指摘原判決違法，殊非
合法上訴第三審之理由。又量刑之輕重，係屬事實審法院得依職
權自由裁量之事項，苟於量刑時，已以行為人之責任為基礎，並
斟酌刑法第五十七條各款所列情狀，而未逾越法定範圍，又未濫
用其職權，即不得遽指為違法。原判決於量刑時，已審酌上訴人
年輕識淺，目前就讀大學，卻無自制力抵抗外界誘惑，漠視毒品
氾濫之危害性，屢將毒品售予年輕友人，惡性非淺，惟其犯後坦
承部分犯行，兼衡其品行、智識程度及生活狀況等一切情狀，而
為刑之量定，既未逾越法定刑度，又未濫用自由裁量之權限。上
訴意旨(二)指摘原判決量刑過重，亦非適法之第三審上訴理由。其
餘上訴意旨係就與上訴人有無被訴犯行之判斷無涉等枝節，漫為
單純之事實上爭執，難認係合法上訴第三審之理由。其上訴違背
法律上之程式，應予駁回。
據上論結，應依刑事訴訟法第三百九十五條前段，判決如主文。
中    華    民    國  九十九  年    八    月   十九   日
                      最高法院刑事第八庭
                          審判長法官  洪  文  章
                                法官  王  居  財
                                法官  郭  毓  洲
                                法官  黃  梅  月
                                法官  邱  同  印
本件正本證明與原本無異
                                      書  記  官
中    華    民    國  九十九  年    八    月  二十三  日
                                                      V

司法院資訊處製作；財團法人民間司法改革基金會備份。
